---
title: "Regression multivariée avec MLP"
output:
  html_document: default
  pdf_document: default
  word_document: default
---

```{r, echo = FALSE}
rm(list=ls())
```


```{r}
library(ggplot2)
library(keras)
source("encoding_functions.R")
source("model_regression_multiple.R")
source("plots.R")

```


## Utilisation d'un MLP pour la régression mulivariée

Nous avons utilisé un réseau de type MLP afin de procéder à des régressions sur les paramètres phénotypiques quantitatifs, à savoir (HT.ORL,CIRC.ORL,BF.ORL,BS.ORL,BS.SAV)

Nous présenterons ici le code utilisé sur ces cinq paramètres en même temps au sein d'une regression multivariée. 


```{r}
markers <- data_input("Poplar.Geno.csv")

y_HT.ORL <- data_output_regression("Poplar.Pheno.csv",2)
y_CIRC.ORL <- data_output_regression("Poplar.Pheno.csv",3)
y_BF.ORL <- data_output_regression("Poplar.Pheno.csv",4)
y_BS.ORL <- data_output_regression("Poplar.Pheno.csv",5)
y_BS.SAV <- data_output_regression("Poplar.Pheno.csv",6)
```


## Régression mulivariée sur 5 variables

Entrainement du réseau pour une regression multivariée sur les 5 paramètres avec un train/test split. 

Il sera porté une attention particulière à la dernière couche de notre réseau qui est un layer_dense avec comme paramètre (units = 5) car nos données de sorties comportent 5 paramètres.

```{r}
y = cbind(y_BF.ORL, y_CIRC.ORL, y_HT.ORL, y_BS.ORL, y_BS.SAV)
colnames(y) = c("BF.ORL", "CIRC.ORL", "HT.ORL", "BS.ORL", "BS.SAV")
```


```{r}
results = regression_multiple(markers, y, k=8)
```

## Résultat sur la variable HT.ORL

```{r}
colnames(y_HT.ORL) = c("HT.ORL")
plot_distribution(y_HT.ORL)
```

```{r}
summary(results$reg1)
```

```{r}
plot_regression(results$reg1)
```

## Résultat sur la variable CIRC.ORL

```{r}
colnames(y_HT.ORL) = c("CIRC.ORL")
plot_distribution(y_CIRC.ORL)
```

```{r}
summary(results$reg2)
```

```{r}
plot_regression(results$reg2)
```

## Résultat sur la variable BF.ORL

```{r}
colnames(y_HT.ORL) = c("BF.ORL")
plot_distribution(y_BF.ORL)
```

```{r}
print(summary(results$reg3))
```

```{r}
plot_regression(results$reg3)
```

## Résultat sur la variable BS.ORL

```{r}
colnames(y_HT.ORL) = c("BS.ORL")
plot_distribution(y_BS.ORL)
```

```{r}
print(summary(results$reg4))
```

```{r}
plot_regression(results$reg4)
```
## Résultat sur la variable BS.SAV

```{r}
plot_distribution(y_BS.SAV)
colnames(y_HT.ORL) = c("BS.SAV")
```

```{r}
print(summary(results$reg5))
```

```{r}
plot_regression(results$reg5)
```
